# 请教陈版，关于此种情况投资损益的确认

提问人：hrtsex 时间：2016-03-12 22:34:10
一、背景 2014 年 10 月 1 日，A公司以 46 万元现金收购B公司51%的股权，根据股权转让投资协议的规定，自签订转让协议起的一年内A公司不享有对B公司的部分项目收益权；同时，董事会成员由B公司原股东C、D和A公司股东E组成，根据章程规定，重大决策由董事会成员一致同意通过，虽A公司持有51%股份，但未形成对B公司的实质性控制。
二、咨询的问题 在上述情况下，根据实质重于形式的原则，我们认定A公司 2015 年也未实际控制B公司，不纳入合并范围，那么如何确认 2015 年度的投资损益呢？
三、存在的问题
协议中规定的B公司部分项目 2015 年1-9月的收益难以准确确认，是否仅确认10-12月的投资损益即可？

回答人：chenyiwei
如果虽A公司持有51%股份，但在 2015 年 10 月前未形成对B公司的实质性控制，也不具有重大影响的，则 2015 年度投资损益仅限于其享有重大影响期间（ 10 ～ 12 月）B公司损益的相应比例。